---
title: "R练习题"
author: "mj"
date: "2022-11-11"
output: html_document
---

## dplyr数据处理

**Question one:** **数据整理：**加载class数据表，

```{r data d.class, include=FALSE}
library(tidyverse)
library(readr)
d.class <- read_csv('E:\\00study\\MJ\\Rlearning\\R.DATA\\class.csv',locale = locale(encoding = 'GBK'))
```

（1）查看数据表第3：8行；

```{r}
d.class %>% 
  slice(3:8) %>% 
  knitr::kable()
```

（2）筛选年龄14岁以下的女生信息，并按体重降序展示数据子数据框；

```{r}
d.class %>% 
  filter(sex=='F',age<14) %>% 
  arrange(desc(weight)) %>% 
  knitr::kable()
```

（3）从数据表中随机无放回抽取7行；

```{r}
d.class %>% 
  sample_n(7,replace = FALSE) %>% 
  knitr::kable()
```

（4）筛选出性别与年龄的所有不同组合，并保留数据框其它变量；

```{r}
d.class %>% 
  distinct(sex,age,.keep_all = TRUE) %>% 
  knitr::kable()
```

（5）提取名字、性别、身高列，并对身高列重命名为H；

```{r}
d.class %>% 
  select(name,sex,height) %>% 
  rename('H'='height') %>% 
  knitr::kable()
```

（6）在数据表中新增一列，计算RWH即体重和身高之比；

```{r}
d.class %>% 
  mutate(RWH=weight/height) %>% 
  knitr::kable()
```

**Question two:** **数据汇总：**加载cancer数据表，

```{r data cancer, include=FALSE}
d.cancer <- read_csv('E:\\00study\\MJ\\Rlearning\\R.DATA\\cancer.csv',locale = locale(encoding = 'GBK'))
```

（1）统计男性和女性中各种病理的人数；

```{r}
d.cancer %>% 
  group_by(sex) %>% 
  summarise(
    count=n()
  ) %>% 
  knitr::kable()
```

（2）统计男性和女性中，v0和v1两变量的均值和标准差；

```{r}
d.cancer %>% 
  group_by(sex) %>%
  summarise(
    v0.avg=mean(v0),
    v0.std=sd(v0),
    v1.avg=mean(v1),
    v1.std=mean(v1)
  ) %>% 
  knitr::kable()
```

```{r}
d.cancer %>% 
  group_by(sex) %>% 
  summarise_at(
    c('v0','v1'),
    list(avg=~mean(.),std=~sd(.)),
    na.rm=TRUE
  ) %>% 
  knitr::kable()
```

（3）统计表格中所有数值型变量的均值和标准差；

```{r}
d.cancer %>% 
  summarise_if(
    is.numeric,
    list(avg=~mean(.),std=~sd(.)),
    na.rm=TRUE
    ) %>% 
  knitr::kable()
```

（4）找出男性和女性中，疗前体积（v0）排名在前两名的信息；

```{r}
d.cancer %>% 
  group_by(sex) %>% 
  filter(rank(v0)<=2) %>% 
  knitr::kable()
```

（5）按照性别和病理类别交叉分类计算频数后求所有病人的总人数；

```{r}
d.cancer %>% 
  group_by(sex,type) %>% 
  summarise(
    count=n(),
    v0.avg=mean(v0),
    v1.mean=mean(v1)
  ) %>% 
  knitr::kable()
```

## 绘图

加载数据：

```{r include=FALSE}
library(readr)
d.cancer <- read_csv("E:\\00study\\MJ\\Rlearning\\R.DATA\\cancer.csv",
                     locale=locale(encoding="GBK"))
d.class <- read_csv("E:\\00study\\MJ\\Rlearning\\R.DATA\\class.csv",
                    locale=locale(encoding="GBK"))
```

**条形图：**使用cancer表数据

（1）统计表中男女个数并用条形图表示

```{r}
S <- table(d.cancer$sex)
barplot(S)
```

（2）统计性别与病理类型交叉分组的频数并用条形图表示（堆积&不堆积）

```{r}
F <- table(d.cancer$sex,d.cancer$type)
barplot(F,beside = T)
```

**直方图和密度曲线：**

产生1000个服从N(0,1)分布的随机数，绘制其分布直方图并添加概率密度曲线：

```{r}
set.seed(1)
Z <- rnorm(1000,0,1)
hist(Z,freq = FALSE)
curve(dnorm(x,mean = mean(Z),sd=sd(Z)),add = TRUE)
```

**箱线图：**使用cancer表数据

使用箱线图展示治疗前后两组数据的分布情况:

```{r}
boxplot(list('疗前'=d.cancer$v0,'疗后'=d.cancer$v1))
```

使用箱线图展示男性和女性治疗前数据的分布情况：

```{r}
boxplot(d.cancer$v0~d.cancer$sex)
```

**散点图：**使用class数据表

绘制身高和体重之间的散点图：

```{r}
plot(d.class$weight,d.class$height)
```

**曲线图：**

在同一个坐标轴中绘制sin(x)和tan(x)两条曲线并添加参考线：

```{r}
x <- seq(0,100,length=200);
curve(sin(x),xlim = c(-2*pi,2*pi),ylim=c(-5,5))
curve(tan(x),add = T)
abline(h=0)
```

## 分布、随机数

```{r}
# 随机数生成
set.seed(1)
x1 <- runif(20,1,2);x1##均匀分布
x2 <- rbinom(20,10,0.9);x2##二项分布
x3 <- rnorm(20,2,1);x3##正态分布
x4 <- rexp(20,1/5);x4##指数分布,第二个参数是均值倒数
x5 <- rchisq(20,2);x5##卡方分布(df)
x6 <- rt(20,2);x6##t分布
x7 <- rf(20,1,2);x7##F分布
x8 <- rgeom(20,0.5);x8##几何分布
```

**随机抽样：**

```{r}
##产生1:100中的随机数
set.seed(1)
sample(100)
sample(1:100,50,replace = T)
##随机抽样
Y <- sample(c('饼干','曲奇','奶酥'),100,prob = c(0.5,0.4,0.1),replace = T)
table(Y)
```
